pt-BR: Estilo de skatismo: Cruzeiro; Descida; Freestyle; Fora da estrada; Park; Rampa; Slalom; Rua; Outro
fr: Style de skateboard: Croisière; Descente; Freestyle; Tout-terrain; Parc; Rampe; Slalom; Rue; Autre
el: Στυλ skateboard: Πλεύση; Κατάβασης βουνού; Freestyle; Εκτός δρόμου; Ράμπας; Αναβαθμίδα; Σλάλομ; Δρόμος; Άλλο
ko: 스케이트보드 스타일: 크루즈; 내리막; 프리스타일; 오프로드; 공원; 경사로; 슬라럼; 거리; 기타
de: Skateboarding-Stil: Kreuzfahrt; Downhill; Freestyle; Offroad; Park; Rampe; Slalom; Straße; Sonstiges
pl: Styl jazdy na deskorolce: Rejsy; Zjazdowy; Styl dowolny; Off-road; Parking; Rampa; Slalom; Ulica; Inne
bg-BG: Стил на каране на скейтборд: Дълги разстояния; Спускане; Свободен стил; Офроуд; Парк; Рампа; Слалом; Уличен; Други
zh-TW: 滑板風格: 巡航; 下坡; 自由式; 越野; 停車; 坡道; 迴旋; 街道; 其他
sk-SK: Štýl skateboardingu: Plavba; Z kopca; Voľný štýl; Off-road; Park; Rampa; Slalom; Ulica; Iné
fi: Rullalautailutyyli: Cruising; Alamäki; Freestyle; Maasto; Parkki; Ramppi; Pujottelu; Katu; Muu
vi: Phong cách trượt ván: Du lịch trên biển; Đổ đèo; Phong cách tự do; Địa hình; Công viên; Con dốc; Vượt chướng ngại vật; Đường phố; Khác
cs: Druh skateboardingu: Plavby; Sjezdové; Freestyle; Terénní; Park; Rampa; Slalom; Street; Jiné
hr-HR: Stil skejtanja: Krstarenje; Spust; Slobodni stil; Terenski; Park; Rampa; Slalom; Ulica; Ostalo
ru: Стиль скейтбординга: Круиз; Даунхилл; Фристайл; Оффроад; Парк; Рампа; Слалом; Улица; Другое
pt-PT: Estilo skate: Cruzeiro; Descida; Estilo livre; Todo-o-terreno; Parque; Rampa; Slalom; Rua; Outro
sv: Skateboardåkning, stil: Cruising; Utför; Freestyle; Terräng; Park; Ramp; Slalom; Gata; Övrigt
da: Skateboarding-stil: Sejlads; Downhill; Freestyle; Off-road; Park; Rampe; Slalom; Gade; Andet
it: Stile di skateboarding: Crociera; Discesa; Freestyle; Fuoristrada; Parco; Rampa; Slalom; Strada; Altro
sl-SI: Slog rolkanja: Sproščen; Downhill; Prosti slog; Terensko; Park; Rampa; Slalom; Ulica; Drugo
nl: Skateboardstijl: Cruisen; Bergafwaarts; Freestyle; Offroad; Park; Hellingbaan; Slalom; Straat; Andere
es: Estilo de skateboarding: Crucero; Descenso; Estilo libre; Todoterreno; Parque; Rampa; Slalom; Calle; Otros
ja: スケートボードのスタイル: クルージング; ダウンヒル; フリースタイル; オフロード; パーク; ランプ; スラローム; ストリート; その他
th: สไตล์ของการสเกตบอร์ด: ล่องเรือ; ดาวน์ฮิล; ฟรีสไตล์; รถออฟโรด; สวนสาธารณะ; ทางลาด; สลาลม; ถนน; อื่นๆ
en: Skateboarding style: Cruising; Downhill; Freestyle; Off-road; Park; Ramp; Slalom; Street; Other
zh-CN: 滑板样式: 驾车兜风; 下坡; 自由泳; 越野; 公园; 坡道; 障碍滑雪; 街道; 其他
nb: Skateboardingstil: Cruising; Nedoverbakke; Freestyle; Off-road; Park; Rampe; Slalåm; Gate; Annet
ro-RO: Tip skateboarding: Cruising; Downhill; Freestyle; Off-road; Park; Ramp; Slalom; Street; Altele
hu: Gördeszkázás stílusa: Könnyed; Lejtős; Freestyle; Terep; Park; Rámpa; Szlalom; Utcai; Egyéb
tr: Kaykay stili: Cruising; Yokuş aşağı; Serbest stil; Arazi dışı; Park; Rampa; Slalom; Sokak; Diğer
lt-LT: Riedlenčių sporto šaka: Kruizas; Nuokalnės; Laisvasis stilius; Bekelės; Parkas; Rampa; Slalomas; Gatvės; Kita